【裁判字號】    91,上易,1657
【裁判日期】    920123
【裁判案由】    家庭暴力之傷害
【裁判全文】
臺灣高等法院高雄分院刑事判決                  九十一年度上易字第一六五七號
    上  訴  人
    即  被  告  乙○○  男  五.
右上訴人因家庭暴力之傷害案件，不服臺灣高雄地方法院九十一年度易字第二六七０
號中華民國九十一年十月十一日第一審判決（起訴案號：臺灣高雄地方法院檢察署九
十一年度偵字第一五七四九號），提起上訴，本院判決如左：
      主  文
原判決撤銷。
乙○○因過失傷害人，處拘役貳拾日，如易科罰金，以參佰元折算壹日。緩刑貳年。
      事  實
一乙○○係甲○○之配偶，於民國九十一年六月十四日上午九時二十分許，乙○○與
  甲○○在高雄市新興區○○○路一一一巷三之一號住宅內，因銀行貸款原因意見不
  合，而發生爭吵，乙○○應知以衣服丟擲他人臉部，衣服上之扭扣可能造成臉部之
  傷害，而依當時之情形，並無不能注意之情事，竟疏未注意，仍持衣物丟擲甲○○
  ，致甲○○受有右眼角一Ｘ一公分挫傷之傷害。
二案經被害人甲○○訴請高雄市政府警察局新興分局移送臺灣高雄地方法院檢察署檢
  察官偵查起訴。
      理  由
一訊據被告乙○○固坦承有於右揭時地與其配偶即告訴人甲○○因銀行貸款一事發生
  爭吵，惟矢口否認有任何傷害犯行，辯稱：伊與告訴人發生爭執吵架，伊不清楚告
  訴人為何受傷云云。
二經查：
(一)告訴人於右揭時地因被告以衣服丟擲其臉部，致其受有右眼角一Ｘ一公分挫傷之事
  實，業據告訴人於警訊（見警卷第三頁）、偵查（見偵查卷第四頁）、原審（見原
  審卷第十三頁）及本院審理中（見本院卷第二十二頁）指訴綦詳，且告訴人於九十
  一年六月十四日上午九時二十分遭被告持衣服丟擲毆打後，旋即於同日中午十二時
  許前往高雄市立大同醫院診療驗傷，並於下午一時許持該醫院出具之驗傷單前往高
  雄市政府警察局新興分局五福二路派出所提起告訴一節，亦有診斷證明書、高雄市
  政府警察局新興分局受理家庭暴力事件通報表、現場報告表、調查紀錄表各一份在
  卷足稽（見警卷第四頁至第七頁），足見告訴人確係於與被告發生激烈之爭吵後，
  即因被告隨手拿衣服丟擲告訴人，致該衣服之扣子打到告訴人右眼角，而受有右眼
  角一Ｘ一挫傷之傷害無訛。是以，被告辯稱：不知告訴人何以受傷云云，即不足採
  信。
(二)至告訴人雖以被告係故意傷害其云云，惟告訴人於警訊時指訴：被告係以衣服打伊
  等語；於偵查中則表示：被告係拿衣服丟伊等語；於原審審理中則明確指訴：被告
  隨手拿衣服丟伊，致該衣服之扣子打到伊右眼角，而受傷等語（見警卷第三頁、偵
  查卷第四頁、原審卷第十三頁），足證被告乃係一次丟衣服之行為即造成告訴人右
  眼角一Ｘ一挫傷，尚與被告以衣服毆打告訴人臉部情形有間，且衣服構造多為柔軟
  物質成份，一般人應不至於以衣服丟擲人為故意傷害人之方式，應係被告未注意衣
  服上之扭扣可能造成人臉部傷害，而仍以衣服丟擲告訴人之臉部，致告訴人受有上
  開傷勢。是以，本件告訴人之受傷係因被告之過失行為所致，二者間顯有相當因果
  關係。
(三)綜上所述，本件事證已臻明確，被告犯行洵堪認定。
三核被告所為，係犯刑法第二百八十四條第一項前段之過失傷害罪。另按所稱家庭暴
力者，謂家庭成員間實施身體或精神上不法侵害之行為；又所稱家庭暴力罪者，謂家
  庭成員間故意家庭暴力行為而成立其他法律所規定之犯罪，家庭暴力防治法第二條
  定有明文。本件被告雖與告訴人有家庭暴力防治法第三條第一款所定之家庭成員關
  係，惟被告僅係過失傷害告訴人，公訴意旨認被告係犯刑法第二百七十七條第一項
  之普通傷害罪，屬家庭暴力罪，尚有未洽，起訴法條應予變更。
四被告犯罪事證既明，原判決予以論罪科刑，固非無見，惟查：被告係過失傷害告訴
  人，原審法院認定為故意傷害，尚有未洽。被告上訴意旨猶執前詞否認犯行，雖無
  理由，惟原判決既有上開可議之處，自應由本院予以撤銷改判。爰審酌被告僅因細
  故，即以衣物丟擲告訴人，絲毫未尊重其配偶人性尊嚴，且於犯後仍未與告訴人達
  成和解；惟念其犯行所致告訴人之傷勢尚屬輕微等一切情狀，量處如主文第二項所
  示之刑，並諭知易科罰金之折算標準。另查被告未曾受有期徒刑以上刑之宣告，有
  臺灣高等法院被告全國前案紀錄表可稽，經此偵審程序，當知警惕，應無再犯之虞
  ，本院認被告之科刑以暫不執行為適當，併宣告緩刑二年，以啟自新。
據上論斷，應依刑事訴訟法第三百六十九條第一項前段、第三百六十四條、第三百條
、第二百九十九條第一項，刑法第第二百八十四條第一項前段、第七十四條第一款、
第四十一條第一項，罰金罰鍰提高標準條例第一條前段、第二條，判決如主文。
本案經檢察官林應華到庭執行職務。
中      華     民     國     九十二     年     一     月     二十三     日
                              臺灣高等法院高雄分院刑事第六庭
                                  審判長法官  王憲義
            法官  范惠瑩
                                        法官  謝靜雯
右正本證明與原本無異。
不得上訴。
                                  法院書記官  廖素珍
中      華     民     國     九十二     年     一     月     二十四     日
附錄：本判決論罪科刑法條：
刑法二百八十四條第一項前段
因過失傷害人者，處六月以下有期徒刑、拘役或五百元以下罰金。


司法院資訊處製作；財團法人民間司法改革基金會備份。
